臺灣高等法院高雄分院刑事判決     100年度侵上訴字第1691號
上  訴  人
即  被  告  朱正鵬
上列上訴人因妨害性自主案件，不服臺灣高雄地方法院100 年度
侵訴字第3 號中華民國100 年8 月23日第一審判決（起訴案號：
臺灣高雄地方法院檢察署98年度偵字第25177 號），提起上訴，
本院判決如下：
     主  文
上訴駁回。
     理  由
一、按不服地方法院之第一審判決而上訴者，須提出上訴書狀，
    並應敘述具體理由，上訴書狀未敘述上訴理由者，應於上訴
    期間屆滿後20日內補提理由書於原審法院。逾期未補提者，
    原審法院應定期間先命補正。但上訴書狀已敘述理由，惟所
    敘述者非屬具體理由，則屬不符上訴之法定程式，由第二審
    法院以其上訴不合法律上程式，判決駁回，不生定期命補正
    之問題，刑事訴訟法第350 條第1 項、第361 條、第362 條
    、第367 條定有明文。
二、次按上開所稱「上訴書狀應敘述具體理由」，係指須就不服
    之判決為具體之指摘而言，如僅泛稱原判決認事用法不當或
    採證違法、判決不公等，均非具體理由（法院辦理刑事訴訟
    案件應行注意事項第162 點參照）；復按所謂具體理由，必
    係依據卷內既有訴訟資料或提出新事證，指摘或表明第一審
    判決有何採證認事、用法或量刑等足以影響判決本旨之不當
    或違法，而構成應予撤銷之具體事由，始克當之（例如：依
    憑證據法則具體指出所採證據何以不具證據能力，或依憑卷
    證資料，明確指出所為證據證明力之判斷如何違背經驗、論
    理法則）；倘僅泛言原判決認定事實錯誤、違背法令、量刑
    失之過重或輕縱，而未依上揭意旨指出具體事由，或形式上
    雖已指出具體事由，然該事由縱使屬實，亦不足以認為原判
    決有何不當或違法者（例如：對不具有調查必要性之證據，
    法院未依聲請調查亦未說明理由，或援用證據不當，但除去
    該證據仍應為同一事實之認定），皆難謂係具體理由，俾與
    第二審上訴制度旨在請求第二審法院撤銷、變更第一審不當
    或違法之判決，以實現個案救濟之立法目的相契合，並節制
    濫行上訴」（最高法院97年度台上字第892 號判決意旨參照
    ）。是如上訴理由書狀並未依據卷內訴訟資料，具體指摘原
    判決認事用法有何違法或不當之情形，即屬上訴未敘述具體
    理由。
三、本件上訴人即被告朱正鵬（下稱被告）因犯對未滿十四歲之
    男子犯強制猥褻罪，處有期徒刑年陸月；又對未滿十四歲
    之男子犯強制性交罪，處有期徒刑柒年陸月；又成年人故意
    對兒童犯恐嚇危害安全罪，共貳罪，各處有期徒刑伍月；應
    執行有期徒刑玖年在案。而被告於上訴期間之民國（下同）
    100 年9 月5 日向原審法院提出上訴狀，於100 年10月3 日
    補提上訴理由略以：「臺灣到底是法治的國家，還是人治的
    國家？97年初，我聽小孩（甲童）的父親說甲童與其母不和
    ，甲童可能會去他那裡住，甲童來住之後，希望我去幫助做
    晚餐，暑假期間甲童白天都是去安親班上課，我都是固定在
    下午5 時50分去接甲童，回到家，我又要忙著做菜，家中還
    有一個林俊男住在一起，晚餐也一起吃，我那有時間去做那
    些壞事。無證據之事，法官會採信，這個國家還要法律做什
    麼，只憑法官的好惡來判決即可。再說甲童過生日那一天。
    很明顯的母子串供說謊，那一天是上課的日子，又不是放假
    ，這母子二人還說中午在一起聚餐，又說我強制他一定要回
    來，這謊話也說的出口，而法官對我有利之說詞，就說甲童
    記憶不清，對我不利之說詞，就說甲童記憶很清處。這欲加
    之罪，何患無詞，很明顯的，不管有理無理，我就是有罪。
    臺灣的法官看待被告，是以有罪的立場來處理案子，在98年
    元旦假期結束的那天晚上9 點左右，甲童的母親打1 、20通
    電話給我，我把電話拿給甲童聽，讓甲童來求我帶他，如果
    我有對甲童怎樣，他會主動來讓我帶？一直到了為繳學校的
    費用，我打電話給社會局，甲童母親才惱羞成怒，找警員把
    我趕走，我的東西來不及收拾就離開，如有怎麼樣，證據應
    該有一堆了。這小孩說謊，到心理醫師那裡，怕被拆穿，自
    然會有這反應，甲童不按時每天上廁所，更能說明做母親的
    失職。這母子串供誣告，為什麼告的人不去測謊，欺負我年
    紀大，血壓高，心臟肥大，不能測謊。而法官卻依據告的人
    一面之詞，先入為主，再加上不做恐龍法官，就判我有罪，
    這分明為明哲保身，而做誣告的從犯」等語。
四、經查，本件被告朱正鵬如何對未滿十四歲之男子甲童犯強制
    猥褻罪及強制性交罪、恐嚇危害安全罪等事實，已經原審調
    查證據後，綜合本件之各項事證而論斷，核原審事實之認定
    、證據之取捨、得心證理由等，均無違誤，亦無違反經驗與
    論理法則。被告上訴意旨，既未舉出新事證，且未依據卷內
    資料具體指摘原審判決有何採證、認事違法之處，空言主張
    「臺灣到底是法治的國家，還是人治的國家？97年暑假期間
    甲童白天都是去安親班上課，我都是固定在下午5 時50分去
    接甲童，回到家，我又要忙著做菜，家中還有一個林俊男住
    在一起，晚餐也一起吃，我那有時間去做那些壞事。無證據
    之事，法官會採信，這個國家還要法律做什麼，只憑法官的
    好惡來判決即可。再說甲童過生日那一天。很明顯的母子串
    供說謊，那一天是上課的日子，又不是放假，這母子二人還
    說中午在一起聚餐，又說我強制他一定要回來，這謊話也說
    的出口，而法官對我有利之說詞，就說甲童記憶不清，對我
    不利之說詞，就說甲童記憶很清處。這欲加之罪，何患無詞
    ，在98年元旦假期結束的那天晚上9 點左右，甲童的母親打
    1 、20通電話給我，我把電話拿給甲童聽，讓甲童來求我帶
    他，如果我有對甲童怎樣，他會主動來讓我帶？一直到了為
    繳學校的費用，我打電話給社會局，甲童母親才惱羞成怒，
    找警員把我趕走，我的東西來不及收拾就離開，如有怎麼樣
    ，證據應該有一堆了。這小孩說謊，到心理醫師那裡，怕被
    拆穿，自然會有這反應，甲童不按時每天上廁所，更能說明
    做母親的失職。這母子串供誣告，為什麼告的人不去測謊，
    欺負我年紀大，血壓高，心臟肥大，不能測謊。而法官卻依
    據告的人一面之詞，先入為主，再加上不做恐龍法官，就判
    我有罪，這分明為明哲保身，而做誣告的從犯」云云，核被
    告之上訴，顯未具備「上訴書狀應敘述具體理由」之要件甚
    明。綜上所述，被告所提出之上訴理由，均非依據卷內既有
    訴訟資料或提出新事證，具體指摘原判決上開採證認事，有
    何足以影響判決本旨之不當或違法，而構成應予撤銷之具體
    事由，依據首揭說明，被告所提之前述上訴理由，核與刑事
    訴訟法第361 條第2 項所稱「具體理由」顯非相當，其上訴
    顯屬違背法律上之程式，應由本院依同法第367 條前段、第
    372 條規定，不經言詞辯論，判決如主文。
中    華    民    國    100     年    10  月    31    日
                刑事第五庭  審判長法  官  曾永宗
                                  法  官  任森銓
                                  法  官  鍾宗霖
以上正本證明與原本無異。
如不服本判決應於收受本判決後10日內向本院提出上訴書狀，其
未敘述上訴理由者，並得於提起上訴後10日內向本院補提理由書
狀（均須按他造當事人之人數附繕本）「切勿逕送上級法院」。
中    華    民    國    100     年    10  月    31    日
                                  書記官  陳武悅